sv: Tillbehör för skivlås ingår: Batterier; Bärväska; Monteringsfäste; Påminnelsekabel; Reservnycklar; Övrigt
en: Disc lock accessories included: Batteries; Carry pouch; Mounting bracket; Reminder cable; Replacement keys; Other
pt-BR: Acessórios para trava de disco incluídos: Baterias; Bolsa de transporte; Suporte de montagem; Cabo de lembrete; Chaves de reposição; Outro
vi: Phụ kiện khóa đĩa đi kèm: Pin; Túi đựng; Giá đỡ; Cáp nhắc nhở; Chìa khóa thay thế; Khác
bg-BG: Включени аксесоари за дисковата ключалка: Батерии; Калъф за носене; Монтажна скоба; Осигурителен кабел; Резервни ключове; Друго
ko: 디스크 잠금 장치 포함 액세서리: 배터리; 휴대용 파우치; 장착 브래킷; 리마인더 케이블; 예비 키; 기타
cs: Příslušenství k zámku na kotouč je součástí balení: Baterie; Přepravní pouzdro; Montážní držák; Připomínací kabel; Náhradní klíče; Ostatní
ro-RO: Accesorii incluse pentru blocarea discului: Baterii; Husă de transport; Suport de montare; Cablu memento; Chei de rezervă; Altele
ru: Аксессуары в комплекте с дисковым замком: Батарейки; Чехол для переноски; Крепежный кронштейн; Трос-напоминание; Запасные ключи; Другое
sk-SK: Súčasťou balenia je príslušenstvo na zaistenie kotúča: Batérie; Prenosné vrecko; Montážny držiak; Pripomínací kábel; Náhradné kľúče; Iné
hu: Tárcsazár tartozékok mellékelve: Elemek; Hordtáska; Rögzítőkonzol; Emlékeztető kábel; Pótkulcsok; Egyéb
sl-SI: Priloženi dodatki za zaklepanje diska: Baterije; Prenosna torbica; Montažni nosilec; Opozorilni kabel; Nadomestni ključi; Drugo
ja: ディスクロック用アクセサリー付き: バッテリー; キャリーポーチ; マウントブラケット; リマインダーケーブル; スペアキー; その他
th: รวมอุปกรณ์ล็อคดิสก์แล้ว: แบตเตอรี่; กระเป๋าพกพา; ขายึด; สายเคเบิลเตือนกันลืม; กุญแจสำรอง; อื่นๆ
pt-PT: Acessórios para bloqueio de disco incluídos: Pilhas; Bolsa de transporte; Suporte de montagem; Cabo de aviso; Chaves de substituição; Outro
fi: Mukana tulevat levylukkotarvikkeet: Paristot; Kantopussi; Kiinnitysteline; Muistutuskaapeli; Vara-avaimet; Muu
nl: Meegeleverde accessoires voor schijfslot: Batterijen; Draagtasje; Montagebeugel; Herinneringskabel; Reservesleutels; Overig
lt-LT: Įtraukti diskinio užrakto aksesuarų daiktai: Baterijos; Dėklas nešiojimui; Tvirtinimo laikiklis; Priminimo trosas; Atsarginiai raktai; Kita
hr-HR: Uključen pribor za zaključavanje diska: Baterije; Torbica za nošenje; Nosač za montažu; Podsjetni kabel; Zamjenski ključevi; Ostalo
da: Inkluderet tilbehør til skivelås: Batterier; Bæretaske; Monteringsbeslag; Påmindelseskabel; Reservenøgler; Andet
nb: Tilbehør til skivelås inkludert: Batterier; Oppbevaringspose; Monteringsbrakett; Påminnelseskabel; Reservenøkler; Annet
zh-TW: 碟煞鎖隨附配件: 電池; 收納袋; 安裝托架; 提醒線; 備用鑰匙; 其他
zh-CN: 包括碟刹锁配件: 电池; 收纳袋; 安装支架; 提醒绳; 备用钥匙; 其他
pl: Akcesoria do blokady tarczy w zestawie: Baterie; Etui; Uchwyt montażowy; Linka przypominająca; Klucze zapasowe; Inne
it: Accessori per il lucchetto a disco inclusi: Batterie; Custodia per il trasporto; Staffa di montaggio; Cavo promemoria; Chiavi di ricambio; Altro
fr: Accessoires inclus avec l’antivol de disque: Piles; Pochette de transport; Support de montage; Câble de rappel; Clés de rechange; Autre
tr: Disk kilidi aksesuarları dahildir: Piller; Taşıma kılıfı; Montaj braketi; Hatırlatıcı kablo; Yedek anahtarlar; Diğer
el: Περιλαμβάνονται αξεσουάρ κλειδώματος δίσκου: Μπαταρίες; Τσαντάκι μεταφοράς; Βάση στήριξης; Καλώδιο υπενθύμισης; Ανταλλακτικά κλειδιά; Άλλο
de: Enthaltenes Zubehör für Bremsscheibenschlösser: Batterien; Tragetasche; Halterung; Erinnerungskabel; Ersatzschlüssel; Sonstige
es: Accesorios para candado de disco incluidos: Baterías; Funda de transporte; Soporte de montaje; Cable recordatorio; Llaves de repuesto; Otro